臺灣臺北地方法院交通事件裁定　　　 100年度交聲字第1552號
抗　告　人
即受處分人　　陳建進
上列受處分人因違反道路交通管理處罰條例案件，不服本院中華
民國100年1月7日所為裁定（100年度交聲字第1 號），提起抗告
，本院裁定如下：
    主  文
抗告駁回。
    理  由
一、抗告意旨如附件書狀所載。
二、按受處分人，不服第8 條主管機關所為之處罰，得於接到裁
    決書之翌日起20日內，向管轄地方法院聲明異議。法院受理
    前項異議，以裁定為之。不服前項裁定，受處分人或原處分
    機關得為抗告。但對抗告之裁定不得再抗告。道路交通管理
    處罰條例第87條定有明文。是倘受處分人如係不服主管機關
    之裁決書，應向管轄地方法院聲明異議，如不服法院受理異
    議所為之裁定，則應提起抗告。查附件所示受處分人陳建進
    提出之書狀雖載有「異議」、「抗議」及「抗告」等語，然
    其主旨載明「為臺灣臺北地方法院100年度交聲字第1號100.
    01.07交通事件裁定」，顯係對本院上開裁定聲明不服，應
    認本件受處分人之真意，應係提起抗告，先予敘明。
三、按法院受理有關交通事件，準用刑事訴訟法之規定，道路交
    通管理處罰條例第89條前段定有明文。而抗告期間，除有特
    別規定外，為5 日，自送達裁定後起算；原審法院認為抗告
    不合法律上之程式或法律上不應准許，或其抗告權已經喪失
    者，應以裁定駁回之，刑事訴訟法第406條前段、第408條第
    1 項前段分別定有明文。查受處分人前因違反道路交通管理
    處罰條例案件而向本院聲明異議，前經本院於民國100年1月
    7 日以100年度交聲字第1號裁定異議駁回，該裁定業於同年
    月12日送達受處分人，有本院送達證書附卷可稽，是本件抗
    告期間，應自裁定送達翌日即100年1月13日起算5日，至100
    年1月17日期滿，而受處分人亦已於100年1 月17日對該裁定
    提出抗告，嗣亦經臺灣高等法院於100年2 月21日以100年度
    交抗字第189號裁定駁回受處分人之抗告，並於100年2 月25
    日送達受處分人，有受處分人所提之抗告狀、臺灣高等法院
    裁定書及送達證書附卷可憑，是抗告人於100年7月18日復向
    本院提起抗告，有附件加蓋本院收文戳章之書狀在卷足稽，
    顯逾5 日之抗告期間，依首揭規定，其抗告顯不合法律上之
    程式，且無從補正，應予駁回。
四、另縱認附件書狀有對臺北市交通事件裁決所之裁決書聲明異
    議之意，然上開裁決書早於99年7月8日送達異議人之戶籍地
    即臺北市○○區○○里○○○路421號5樓，因「未獲會晤本
    人亦無受領文書之同居人、受雇人或應送達處所之接收郵件
    人員」，而將該送達文書寄存在該轄區之台北榮星郵局，此
    有臺北市交通事件裁決所之裁決書、送達證書影本、個人基
    本資料查詢結果1份在卷足稽，亦顯已逾越聲明異議之法定2
    0 日期間；再縱認附件書狀有對本院上開裁定聲請再審之意
    ，然依刑事訴訟法第420條及第422條之規定，聲請再審之對
    象僅限於確定判決，尚不及於裁定，均附此敘明。
五、據上論斷，應依道路交通事件處理辦法第25條，刑事訴訟法
    第408條第1項前段，裁定如主文。
中    華    民    國   100    年    8     月    17    日
                       交通法庭  法  官  賴武志
以上正本證明與原本無異
如不服本裁定應於送達後5日內向本院提出抗告狀
                                 書記官  劉麗英
中    華    民    國   100    年    8     月    17    日